臺灣高等法院臺南分院刑事判決　　　　100年度上訴字第709號
上　訴　人　台灣台南地方法院檢察署檢察官
上　訴　人　李進財
即　被　告
指定辯護人　本院公設辯護人簡松柏
上列上訴人因被告違反毒品危害防制條例案件，不服台灣台南地
方法院100年度訴字第197號中華民國100年5月31日第一審判決（
起訴案號：台灣台南地方法院檢察署99年度偵字第12500號），
提起上訴，本院判決如下：
    主  文
上訴駁回。
    事  實
一、李進財明知甲基安非他命係行政院所公告列管之第二級毒品
    ，不得販賣，竟基於販賣第二級毒品牟利之犯意，以其所有
    之0000000000號行動電話作為聯絡工具，於民國99年1月23
    日下午2時許，在台南市東山區東山村242之16號其所經營之
    資源回收場內，以新台幣（下同）1,000元代價販賣第二級
    毒品甲基安非他命1包予曾俊光。嗣曾俊光因另案經通緝，
    於99年2月12日中午12時45分許在上址資源回收場前為警查
    獲，向警方供出上情，經警於同年月23日在李進財上開資源
    回收場實施搜索，扣得李進財所有供販賣毒品所使用之0000
    000000號行動電話1支（內含SIM卡1枚）。
二、案經台灣台南地方法院檢察署檢察官自動簽分偵辦後起訴。
    理  由
甲、程序方面
    按被告以外之人於審判外之言詞或書面陳述，除法律有規定
    者外，不得作為證據，刑事訴訟第159條第1項定有明文；又
    被告以外之人於審判外之陳述，雖不符前4條（即刑事訴訟
    法第159條之1至之4）之規定，而經當事人於審判程序同意
    作為證據，法院審酌該言詞陳述或書面陳述作成時之情況，
    認為適當者，亦得為證據，復為同法第159條之5第1項所明
    定。本件被告以外之人於審判外之陳述，均經檢察官、被告
    及辯護人於本院審理中表示同意作為本案之證據（本院卷第
    35頁），本院審酌該言詞及書面陳述作成時之情況，核無違
    法取證或其他瑕疵，認為以之作為證據為適當，均有證據能
    力。
乙、實體方面
壹、有罪部分：
一、訊據被告李進財否認有前揭販賣第二級毒品甲基安非他命予
    曾俊光之事實，於原審辯稱：「曾俊光係不滿我拒絕收購他
    所帶來疑似贓物之電纜線，且懷疑他在99年2月12日中午在
    我資源回收場外遭警逮捕是我所陷害，故意誣陷我有販賣第
    二級毒品甲基安非他命。警方雖曾在我所有0000000000號手
    機內查到曾俊光所發送之簡訊，但我不識字，並不知有該通
    簡訊，若我確有販賣毒品之犯行，即應早將上開簡訊刪除，
    且曾俊光於第1、2次警詢中均未提及向我購買毒品之事，於
    偵查及法院審理中就我販賣毒品之次數及金額，所證均有出
    入，可知其所述不實」；於本院辯稱：「安非他命是曾俊光
    拿來的，不是我賣給他的，我根本沒有賣毒」、「1月的時
    候，曾俊光拿東西來賣我，問我有沒有安非他命，我將我吸
    用剩下的安非他命給他」各等語。經查：
  (一)被告曾於99年1 月23日下午2 時許，在台南市東山區東山里
    242之16號其所經營之資源回收場內，以1,000元之代價販賣
    第二級毒品甲基安非他命1包予曾俊光等情，業據證人曾俊
    光於偵查及原審審理時證述明確（見偵卷第17頁、原審卷第
    38頁背面）。曾俊光所言其在上開時、地向被告購買第二級
    毒品甲基安非他命1包後，因欲再向被告購買1,000元甲基安
    非他命解癮，曾於隔日凌晨0時11分許，以所使用之0000000
    000號行動電話傳送內容：「還有嗎？要跟昨天一樣還你一
    千，我是光」之簡訊至被告所使用0000000000號行動電話，
    惟該次並未購得毒品等情，亦有警方扣得被告所使用000000
    0000號行動電話1支，並翻拍手機簡訊照片2紙附卷可稽（見
    警卷第30頁）。曾俊光於99年2月12日因贓物等案件為警查
    獲時所採集之尿液，經送長榮大學以酵素免疫分析法及氣相
    層析質譜儀法檢驗結果，確呈安非他命及甲基安非他命陽性
    反應，亦經原審法院依職權調閱該院99年度易字第1276號被
    告曾俊光、李進財及陳佳壕3人贓物等案卷查核無訛，足見
    曾俊光確有施用第二級毒品甲基安非他命之惡習，佐以上開
    行動電話簡訊內容，可認曾俊光證稱於99年1月23日下午2時
    許向被告購買第二級毒品甲基安非他命施用一節，應屬可信
    。
  (二)被告雖辯稱：「曾俊光於第1、2次警詢中均未提及向我購買
    毒品之事，於偵查及法院審理中就我販賣毒品之次數及金額
    ，所證均有出入」云云；然查，證人曾俊光於偵查及原審審
    理時就其在上開時、地向被告購買1,000元第二級毒品甲基
    安非他命之事實，所證內容均屬一致，並無被告所辯前後不
    一之情形；曾俊光在原審雖證稱：「我因另案遭通緝而於99
    年2月12日在被告資源回收場遭警查獲時，確曾懷疑是被告
    通報警員將我逮捕」，惟亦同時證稱：「（你當時會不會懷
    疑是李進財通知警方？）那時候我被警察打到全身是傷。我
    到看守所就在中央台驗傷。我也會懷疑是李進財通報，但我
    有問警察為何知道我在那裡，警察說是經由監聽電話得知」
    、「（你在製作筆錄時，你認為是警察監聽還是李進財通報
    警員？）我覺得是監聽」等語（見原審卷第40頁背面-41頁
    ）。且曾俊光於99年2月12日為警逮捕當天，經警方2次詢問
    結果，均未供出曾向被告購買毒品之情形，而係於同年2月
    22日經警借提詢問時，因本身施用毒品案件供出毒品上游可
    獲減刑之因素，始供出曾向被告購買毒品之經過等情，業據
    曾俊光於原審證述綦詳（見原審卷第41頁背面），並有先後
    3次警詢筆錄在卷可參（見警卷第1-20頁）。
    被告於警詢中供稱與曾俊光之間並無任何仇恨或糾紛，且於
    警詢、偵查及原審法院前開贓物等案件審理中亦坦承99年1
    至2月間，曾陸續向曾俊光購買疑似贓物之電纜線約4次，足
    見其2人具有相當之信任關係；被告又未能提出任何因拒絕
    向曾俊光收購電纜線而遭其報復之相關證據以實其說，則以
    曾俊光為警逮捕並懷疑遭被告陷害之時，尚且未向警方檢舉
    被告販賣毒品以觀，自不可能在知悉自己遭警逮捕係因電話
    通訊被監聽而非被告檢舉，且與被告毫無任何怨隙之情形下
    ，反而惡意誣指被告販毒，其理至明。被告辯稱：「曾俊光
    因被告拒絕向其收購贓物而翻臉，且誤會被警查獲係遭被告
    陷害，才誣陷被告販毒」云云，當屬飾卸之詞，不足採信。
  (三)被告雖又辯稱：「我不識字，也不知道曾俊光曾於99年1月
    24日凌晨0時11分許，以0000000000號行動電話傳送內容『
    還有嗎？要跟昨天一樣還你一千，我是光』之簡訊到我所使
    用之0000000000號行動電話，若我確有販賣毒品，即應早將
    上開簡訊刪除，曾俊光明知我不識字，卻故意發送簡訊到我
    的行動電話，顯係欲栽贓我販毒」云云。然被告於99年2月
    23日之警詢筆錄，其「教育程度」係記載：「未就讀學校，
    但識字」（見警卷第39頁）；原審審理時，經提示曾俊光偵
    查筆錄供被告閱覽結果，被告亦表示：「他說我賣他2至3次
    ，沒有這回事」等語（見原審卷第61頁），足見被告確有識
    字之能力。
    另依曾俊光在原審證稱：「（《提示99營偵450卷第30頁簡
    訊照片》此封簡訊是在99年1月24日，內容是『還有嗎？要
    跟昨天一樣還你一千，我是光』，是否是你傳的？傳給何人
    ？聯絡何事？）是我傳的，傳給李進財，聯絡買安非他命。
    當時他說他的電話好像有人監聽，跟我說要買安非他命要用
    這樣還錢說法，不要說是用買的」、「（你是何時、何地向
    李進財買多少數量的安非他命？）時間是在我傳簡訊之前一
    天有交易成功，大約是傍晚6點多，時間不是很確定，至於
    我傳信給他這次，他是跟我說他沒有東西。99年1月23日這
    次交易地點都是在台南市東山區東山里242之16號資源回收
    場倉庫。交易金額是1,000元，數量是1小包，約1至2次玻璃
    球可用量」...、「（被告是否認識字？）不太認識字。認
    識沒有很多字」、「（你傳簡訊給李進財幾次？）確定只有
    這次。之前應該還有」、「（對於李進財說他不識字，他不
    知道你傳什麼東西，有何意見？）他知道我有傳簡訊。隔天
    我打電話給李進財，問他我有傳簡訊給他，他是否知道，他
    說他知道有人傳簡訊，但不知道是我傳的。我說我昨天半夜
    有傳給你，說要跟他拿東西」、「（之前都是電話聯絡？）
    是」、「（你也知道李進財不識字，平常都是電話聯絡，為
    何那天要半夜傳簡訊？）我怕那天他在睡，他跟我說過晚上
    10點之後不要打電話給他，我想說傳簡訊給他他有回我，我
    就出去，沒有回我我就不出去」等語（見原審卷第38頁背面
    -40頁）。
    足見被告確非無識字能力，而曾俊光深夜傳簡訊予被告，係
    因前1日已購買1,000元甲基安非他命，欲再次購買毒品解癮
    ，又不知被告是否已經就寢，擔心打電話會吵醒被告，故而
    傳送內容佯裝借款之簡訊予被告，以碰碰運氣看是否得以聯
    絡被告，經核曾俊光前開證詞尚無任何違反常情之處，被告
    收到上開簡訊後，因簡訊內容係佯裝返還借款，並未明確提
    及購買毒品之事，因而未予刪除，亦非無可能，尚不得以此
    即認被告並無販賣毒品之事實。
    況曾俊光並無故意誣陷被告販毒之動機，已見前述，縱然曾
    俊光確有誣陷被告販毒之意，其當可依據上開簡訊內容直指
    被告於99年1月24日傳送簡訊當日亦有販賣毒品之犯行，實
    無須於偵查及原審審理時均證稱僅於發送簡訊前一日購得毒
    品，發簡訊當日則因被告沒有毒品而未購買成功等語，足見
    曾俊光所述「被告於發簡訊前1日即99年1月23日下午，曾以
    1,000元價格販賣第二級毒品甲基安非他命予曾俊光」等語
    ，應屬實在，被告前揭所辯，尚非可採。
  (四)按販賣第二級毒品係違法行為，非可公然為之，且有其獨特
    之販售路線及管道，復無公定價格，容易增減分裝份量，每
    次買賣之價量，亦可隨時依雙方關係深淺、資力、需求量及
    對行情之認知、來源是否充裕、查緝是否嚴緊、購買者被查
    獲時供述購買對象之可能風險評估等，而異其標準，非可一
    概而論，從而販賣之金額，除被告坦承犯行或價量俱臻明確
    外，委難察得實情，販賣之人從價差或量差牟利之方式雖異
    ，然其販賣行為在意圖營利則屬同一。近來政府為杜絕毒品
    氾濫，嚴加執行查緝施用及販賣毒品之工作，販賣毒品甲基
    安非他命為最低刑度7年以上有期徒刑之重罪，若無利可圖
    ，衡情一般持有甲基安非他命之人，當無輕易將持有之毒品
    以平價供應他人而甘冒有被查獲移送法辦危險之理，故舉凡
    有償交易，除有證據足以反證其確係另基於某種非圖利本意
    之關係外，自難因無法查悉其販入價格，作為是否高價賣出
    之比較，即可謂其無營利之意思而阻卻販賣犯行之追訴。本
    件被告既係冒著被查辦之風險購入毒品復行分裝賣出，足證
    其出售毒品顯有營利之意圖至明。被告販賣第二級毒品之事
    證已臻明確，犯行堪以認定，應依法論科。
二、查甲基安非他命係毒品危害防制條例第2條第2項第2款規定
    之第二級毒品，依法不得持有及販賣。是核被告所為，係違
    反毒品危害防制條例第4條第2項之販賣第二級毒品罪；其販
    賣第二級毒品前持有毒品之低度行為，為販賣之高度行為所
    吸收，不另論罪。
三、原審以被告此部分之犯行事證明確，論以販賣第二級毒品罪
    ，並審酌被告本有施用毒品之惡習，有台灣高等法院被告前
    案紀錄表可參，素行不良，明知毒品對人體危害甚鉅，反沈
    溺於毒癮，並販賣毒品予他人施用牟利，戕害國人身體健康
    ，情節非輕，事後並否認犯行，態度不佳，惟販賣毒品之數
    量僅只1小包，所得僅1,000元，所生危害不大等一切情狀，
    量處有期徒刑7年2月；並以(1)被告販賣第二級毒品甲基安非
    他命所得1,000元雖未扣案，仍應依毒品危害防制條例第19
    條第1項規定宣告沒收，如全部或一部不能沒收時，以其個
    人財產抵償之、(2)扣案0000000000號行動電話1支（內含SIM
    卡1枚）為被告所有，業據被告供承在卷，且該行動電話係
    被告供作販賣毒品使用等情，亦據證人曾俊光於偵查及原審
    證述明確，並有手機簡訊翻拍照片2紙附卷可考，應依同條
    項前段規定宣告沒收、(3)至扣案安非他命空袋6個、玻璃球
    吸食器2個、水車吸食器1組、削尖吸管3支，雖均為被告所
    有，然係被告自行施用毒品所使用之器具，與本件販賣毒品
    無關，亦據被告供述明確，不為沒收之諭知。經核認事用法
    ，均無不合，量刑亦稱妥適；被告提起上訴否認販賣第二級
    毒品，並以前開情詞指摘原判決不當，非有理由，應予駁回
    。
貳、無罪部分：
一、公訴意旨略以：被告李進財明知甲基安非他命係行政院所公
    告列管之第二級毒品，不得販賣，仍基於販賣第二級毒品之
    犯意，於99年2月9日晚間7時許，在上址其所經營之資源回
    收場客廳內，販賣1,000元甲基安非他命予曾俊光1次，曾俊
    光購入後，隨即使用李進財所提供之玻璃球、吸管等器具，
    以燒烤吸食煙霧之方式當場施用，嗣於同年月12日為警查獲
    ，因認被告另涉犯毒品危害防制條例第4條第2項之販賣第二
    級毒品罪嫌等語。
二、按犯罪事實應依證據認定之，無證據不得認定犯罪事實；不
    能證明被告犯罪或其行為不罰者，應諭知無罪之判決，刑事
    訴訟法第154條第2項、第301條第1項分別定有明文。又認定
    不利於被告之事實，須依積極證據，苟積極證據不足為不利
    於被告事實之認定時，即應為有利於被告之認定，更不必有
    何有利之證據；如未能發現相當證據，或證據不足以證明，
    自不能以推測或擬制之方法，以為裁判之基礎；再認定犯罪
    事實所憑之證據，雖不以直接證據為限，間接證據亦包括在
    內，然而無論直接或間接證據，其為訴訟上之證明，須於通
    常一般之人不致有所懷疑，而得確信其為真實之程度者，始
    得據為有罪之認定（最高法院30年上字第816號、40年台上
    字第86號、76年台上字第4986號判例）。
三、公訴人認被告於上開時、地販賣1,000元第二級毒品甲基安
    非他命予曾俊光，無非係以：(1)被告於警詢及偵查中曾供稱
    無償提供安非他命及吸食器具予曾俊光施用；(2)證人曾俊光
    於偵查及原審審理時之證詞；(3)被告於99年2月23日（起訴
    書誤載為同年月12日，應予更正）因另涉竊盜、贓物等案件
    為警查獲，並扣得其所有之安非他命吸食器、吸管、裝過安
    非他命之空袋及0000000000號行動電話1支（內含SIM卡1枚
    ）；(4)現場照片2紙及曾俊光送驗尿液之長榮大學確認報告
    、送驗尿液年籍對照表、台灣台南地方法院檢察署99年度營
    毒偵字第116、117、99年度營偵字第450號起訴書及原審法
    院99年度易字第1276號判決書各1份為其論據。
    訊之被告否認有此部分販賣第二級毒品犯行，辯稱：「曾俊
    光係不滿我拒絕收購其所帶來疑似贓物之電纜線，且懷疑99
    年3月12日中午在資源回收場外遭警逮捕是我所陷害，故意
    誣陷我有販賣第二級毒品甲基安非他命犯行；且曾俊光於第
    1、2次警詢中均未提到向我購買毒品之事，於偵查及法院審
    理時，對於我販賣毒品之次數及金額所證均有出入，可知其
    所證並不實在」、「安非他命是曾俊光拿來的，不是我賣給
    他的，我根本沒有賣毒」各等語。經查：
  (一)證人曾俊光於偵查及原審審理時雖均證稱：「曾於上開時、
    地向被告購買1,000元第二級毒品甲基安非他命1包」，且於
    99年2月12日為警查獲，同日下午2時許採尿送驗結果，呈安
    非他命及甲基安非他命陽性反應，有長榮大學99年3月1日確
    認報告在卷可按。
    惟曾俊光就此部分購買毒品之事實，(1)於警詢中證稱：「我
    於99年1月份（時間已不記得）共向他購買2次，第1次買1,5
    00元1小包，第2次買了1,000元1小包，第3次為99年2月9日
    晚上7點多，向他購買1,000元1小包，買了後馬上就在李進
    財住處客廳內吸食，當時吸食之工具玻璃球、吸管及打火機
    都是李進財提供的」（見警卷第17-18頁）；(2)於偵查中證
    稱：「（是否還記得其他跟李進財買安非他命的時間？）99
    年2月9日晚上6、7點時，我也有跟他買1,000元的安非他命
    ，地點就在李進財回收場的客廳裡」、「（當天不是李進財
    免費請你施用的嗎？）他有請我一點點，他請的是他放在玻
    璃球裡面剩的，我施用完後，覺得不夠，就再跟他買1,000
    元，買完後馬上當場施用完」（見營偵450號卷第17頁）；
    (3)於原審則證稱：「（《提示99偵1250卷第9-12頁判決》依
    照99易1276號判決第10頁第9行，你在99年2月9日下午7時許
    ，在李進財位於台南市東山區東山里242-16號客廳內以玻璃
    球燒烤方式施用安非他命1次，這次施用之安非他命是如何
    來？）這是李進財請我的，約1,000元的量」、「（李進財
    請你完之後，這樣你就足夠了嗎？）是，我的量沒有很大」
    、「（請你之後，你還有跟他買？）斷斷續續，有時候沒有
    錢，他會請我」（見原審卷第38頁背面-39頁）；(4)後又改
    稱：「（《提示99營偵字450卷第17頁倒數第6行以下》你是
    否有說過這些話？）有，這些話實在」、「（99 年2月9日
    當天有無向李進財買？）傍晚6-7點時，就跟我之前講的話
    一樣」、「（那你剛才為何說在99年2月9日那次是李進財請
    你施用？）他有請我，之後我又跟他買1,000元的安非他命
    」、「（買完之後有無施用？）買完之後就向他借吸食工具
    當場就施用」（見原審卷第39頁）各等語。
    就其於99年2月9日在被告資源回收場施用之第二級毒品，係
    被告無償提供或向被告購買，或被告無償提供毒品施用後再
    向被告購買，所述略有出入。參以曾俊光在原審自述施用甲
    基安非他命之習慣「並未每天施用，有毒品才施用，曾經有
    過1個月都沒有施用；每次施用約500至1,000元的量，大部
    分沒有超過1,000元」等情，則其陳稱99年2月9日在被告資
    源回收場施用約2,000元之甲基安非他命云云（見原審卷第
    40頁背面），顯與本身施用毒品之習性不符，是否真實，非
    無可疑。
  (二)按施用第二級毒品安非他命及甲基安非他命後，可自尿液中
    檢出之時間，依據文獻Clarke's Isolation andIdentifica
    tion of Drugs第2版記載：「(1)服用安非他命後24小時內約
    有服用量之30%以原態排泄於尿液中，3至4天內排泄總量為
    90%；(2)甲基安非他命服用後24小時內約有服用量之70%排泄
    於尿液中；(3)另毒品施用後於尿液中可檢出之時間，受施用
    劑量及頻率、施用方式、飲水量之多寡、個人體質及其代謝
    情況等因素影響，因個案而異，一般可檢出之時間為安非他
    命服用後1至4天，甲基安非他命則為1至5天；且以氣相層析
    質譜儀之方法作藥物及其代謝產物之定性及定量分析檢驗者
    ，幾乎不會有偽陽性反應產生，亦即如尿液中未含有毒品之
    反應者，即不可能產生因藥物所引起之偽陽性反應」，有行
    政院衛生署管制藥品管理局92年2月10日及同年6月20日管檢
    字第0920001495號、第0920004713號函文可資查考。
    本件證人曾俊光於99年2月12日下午2時許為警採尿之時間，
    距離曾俊光自述同年月9日晚間6、7時許在被告資源回收場
    施用毒品之時間已有3日(約67小時)，然其尿液中之安非他
    命及甲基安非他命檢出濃度竟分別高達4772ng/ml及40658ng
    /ml，有長榮大學99年3月1日確認報告在卷可按（見12500號
    偵卷第15-16頁），參酌上開「甲基安非他命服用後24小時
    內約有服用量之70%排泄於尿液中」等文獻資料，堪認曾俊
    光於99年2月9日晚間6、7時之後，仍有施用甲基安非他毒品
    之情形，該尿液檢驗報告所顯示之毒品濃度數據，是否係曾
    俊光於99年2月9日晚間6、7時許施用甲基安非他命毒品後所
    排泄尿液之毒品反應，顯非無疑，縱可為如此推論，亦僅能
    證明曾俊光有於上開時間施用甲基安非他命毒品之事實，若
    無其他具體事證相佐，並無法直接採為認定被告有於上開時
    間販賣甲基安非他命與曾俊光之證據。
  (三)另查，被告本有施用第二級毒品甲基安非他命之惡習，其於
    99年2月23日為警查獲時所採集之尿液，經送長榮大學以酵
    素免疫分析法及氣相層析質譜儀法檢驗結果，確呈安非他命
    類及甲基安非他命陽性反應，亦經原審法院調閱上開贓物等
    案件查核屬實，則警方於99年2月23日在被告上開資源回收
    場扣得被告所有之安非他命吸食器、吸管、裝過安非他命之
    空袋等物品，自無法排除係被告自行施用毒品所使用器具之
    可能性，亦難據為認定被告曾於同年2月9日下午6、7時許販
    賣第二級毒品甲基安非他命予曾俊光之證據。
  (四)被告於警詢及偵查中雖自陳曾提供安非他命給曾俊光施用；
    惟被告(1)於警詢中供稱：「曾俊光確實是曾於99年2月9日晚
    上7點多來找我，問我有沒有安非他命，因為我還有剩一些
    安非他命，所以就免費提供曾俊光吸食」（見警卷第44頁）
    ；(2)於偵查中供稱：「（你是否提供免費毒品給曾俊光施用
    ？）有，有次他來找我，我就有讓他施用一點點」、「（你
    提供毒品給曾俊光的時間是否99年2月9日？）確切的日期我
    不記得了，但是有1次就是了」（見營偵450號卷第14頁背面
    ）；(3)於原審供稱：「（為何你在警詢中說是你請曾俊施用
    安非他命？）我有這樣講，但是我說錯的」（見原審卷第42
    頁背面）；(4)於本院審理中又改稱：「轉讓部分應為1月的
    時候，因為當時他拿東西來賣我，問我有沒有安非他命，我
    將我吸用剩下的安非他命給他。我2月被抓，被抓之前並沒
    有給他安非他命，所以那次沒有轉讓」（見本院卷第51頁背
    面）各等語，先後所述明顯不符，且與曾俊光之證詞有所出
    入，尚無從以被告上開先後不符之供述，即認定被告確曾於
    99年2月9日販賣或無償轉讓第二級毒品甲基安非他命予曾俊
    光施用。
  (五)綜上所述，公訴人此部分起訴事實，除證人曾俊光之證述外
    ，並無其他旁證可佐，縱認曾俊光之證詞無瑕疵可指，亦僅
    屬單一證據，尚難據以認定被告罪行；此外，復查無其他具
    體事證足以佐證被告有何公訴人所指此部分之犯行，並達於
    通常一般人均不致有所懷疑，而得確信其為真實之程度，依
    上開法條規定及判例意旨，自應認被告此部分之犯罪尚屬不
    能證明。原審就此部分為被告無罪之諭知，認事用法，均無
    不合。檢察官仍以「曾俊光於警詢、偵查及原審均證述向被
    告購買毒品」及「曾俊光之尿液檢驗結果，呈安非他命及甲
    基安非他命陽性反應」等陳詞提起上訴，指摘原判決此部分
    不當，非有理由，應予駁回。
據上論斷，應依刑事訴訟法第368條判決如主文。
本案經檢察官趙中岳到庭執行職務。
中    華    民    國   100    年    9     月    29    日
                  刑事第三庭    審判長法  官  高明發
                                      法  官  夏金郎
                                      法  官  楊清安
以上正本證明與原本無異。
如不服本判決應於收受送達後10日內向本院提出上訴書狀，其未
敘述上訴理由者，並得於提起上訴後10日內向本院補提理由書（
均須按他造當事人之人數附繕本）「切勿逕送上級法院」。
                                      書記官  蔡蘭櫻
中    華    民    國   100    年    9     月    30    日
附錄本判決論罪法條全文：
毒品危害防制條例第4條
製造、運輸、販賣第一級毒品者，處死刑或無期徒刑；處無期徒
刑者，得併科新臺幣2千萬元以下罰金。
製造、運輸、販賣第二級毒品者，處無期徒刑或7年以上有期徒
刑，得併科新臺幣1千萬元以下罰金。
製造、運輸、販賣第三級毒品者，處5年以上有期徒刑，得併科
新臺幣7百萬元以下罰金。
製造、運輸、販賣第四級毒品者，處3年以上10年以下有期徒刑
，得併科新臺幣3百萬元以下罰金。
製造、運輸、販賣專供製造或施用毒品之器具者，處1年以上7
年以下有期徒刑，得併科新臺幣1百萬元以下罰金。
前5項之未遂犯罰之。